臺灣桃園地方法院刑事判決　　　　　　　96年度訴字第1495號
公　訴　人　臺灣桃園地方法院檢察署檢察官
被　　　告　甲○○○○○　○○.
上列被告因偽造文書案件，經檢察官提起公訴（96年度偵字第18
075 號），被告於本院行準備程序中就被訴事實為有罪之陳述，
經本院告知簡式審判程序意旨，並聽取公訴人及被告之意見後，
本院合議庭裁定由受命法官獨任進行簡式審判程序，後經檢察官
聲請依協商程序判決，本院判決如下：
    主      文
甲○○○○○  ○○○  ○○○共同偽造公印文，處有期徒刑肆
月，如易科罰金，以銀元參佰元即新臺幣玖佰元折算壹日；減為
有期徒刑貳月，如易科罰金，以銀元參佰元即新臺幣玖佰元折算
壹日。扣案如附表所示之物沒收。又行使偽造中華民國外僑居留
證，足以生損害於公眾及他人，處有期徒刑貳月，如易科罰金，
以新臺幣壹仟元折算壹日。扣案如附表所示之物沒收。應執行有
期徒刑肆月，如易科罰金，以銀元參佰元即新臺幣玖佰元折算壹
日，並應於刑之執行完畢或赦免後，驅逐出境。扣案如附表所示
之物沒收。
    事實及理由
一、甲○○○○○  ○○○  ○○○（即阮氏燕）原為合法來臺
    之越南人，於民國91年1 月4 日入境至新竹縣芎林鄉○○路
    386 號雇主翟傳駿宅擔任監護工，後於94年1 月1 日因居留
    期限屆滿而離臺返國。然其為遂行再度來臺打工之願，竟與
    某真實姓名、年籍不詳自稱「周先生」之我國籍成年男子共
    同基於偽造公印文及特種文書之犯意聯絡，先由阮氏燕於94
    年11月間某日，在越南某處，將美金6 千元交予「周先生」
    指定之人作為代價，再由阮氏燕依法申請來臺停留60日，而
    於同年12月8 日入境臺灣，「周先生」隨即帶同阮氏燕前往
    桃園縣境內某處照相，取得照片後，再由「周先生」以不詳
    方法偽造如附表所示之中華民國外僑居留證（其上有偽造「
    內政部印」之公印文1 枚），且於95年2 月間某日，在桃園
    縣某處，將該居留證交予阮氏燕本人；嗣阮氏燕於96年7 月
    26日晚上7 時許，在桃園縣桃園市○○路356 號前遇警盤查
    ，竟又基於行使偽造特種文書之犯意，將上開偽造之居留證
    交予員警查驗而行使之，足生損害於「ＮＧＵＹＥＮ  ＴＨ
    Ｕ  ＹＥＮ」、內政部警政署對外僑管理及勞工委員會對外
    勞管理之正確性，惟仍經警當場查覺有異，並扣得上開偽造
    之居留證1 張為證，始知上情。
二、案經桃園縣政府警察局移送臺灣桃園地方法院檢察署檢察官
    偵查起訴。
三、證據名稱：
  (一)被告阮氏燕於本院之自白（見本院96年10月8 日筆錄）。
  (二)扣案如附表所示之外僑居留證1 張。
  (三)入出國及移民署國境事務大隊鑑識調查隊鑑定書、護照影本
    、外僑居留查詢資料等。
四、本件經檢察官與被告於審判外達成協商之合意，且被告業已
    認罪，其合意內容為：偽造公印文部分，願受有期徒刑4 月
    （得減刑）之科刑，行使偽造特種文書部分，願受有期徒刑
    2 月之科刑，合併願受有期徒刑4 月之宣告。經查上開合意
    並無刑事訴訟法第455 條之4 第1 項所列情形之一，檢察官
    聲請改依協商程序而為判決，本院爰不經言詞辯論，於協商
    合意範圍內為協商判決，合先敘明。
五、查被告所犯共同偽造公印文罪之時間，係在96年4 月24日以
    前（即95年12月間至96年2 月間某日），所犯上開之罪，合
    於中華民國九十六年罪犯減刑條例第2 條第1 項第3 款所規
    定之減刑條件，應依該條例之規定減其宣告刑之2 分之1 如
    主文所示，並定其易科罰金之折算標準。至於其96年7 月26
    日所犯行使偽造外僑居留證之特種文書罪（偽造該居留證特
    種文書之低度行為，已為該行使之高度行為所吸收），因不
    合於上開減刑條例之要件，自不得予以減刑，附此敘明。
六、扣案如附表所示之偽造居留證，為被告所有，且係供其犯該
    2 罪所用之物，爰各依修正前及修正後刑法第38條第1 項第
    2 款之規定沒收；又其上偽造之「內政部印」公印文1 枚及
    被告之照片1 張，已同在沒收之列，無庸重複沒收，併此敘
    明。
七、另被告為越南籍人士，為刑法第95條所稱之「外國人」，且
    受有期徒刑以上刑之宣告，是依該條規定，併諭知被告應於
    刑之執行完畢或赦免後，驅逐出境。
八、應適用之法條：刑事訴訟法第273 條之1 第1 項、第455 條
    之2 第1 項、第455 條之4 第2 項、第455 條之8 、第455
    條之11第2 項，修正後刑法第2 條第1 項前段、第2 項、第
    28條、第41條第1 項前段、第95條、第38條第1 項第2 款，
    刑法第218 條第1 項、第216 條、第212 條，修正前刑法第
    51條第5 款、第41條第1 項前段、第38條第1 項第2 款，中
    華民國九十六年罪犯減刑條例第2 條第1 項第3 款、第7 條
    、第9 條、第10條，刑法施行法第1 條之1 第1 項、第2 項
    前段，刪除前罰金罰鍰提高標準條例第2 條。
九、協商判決除有刑事訴訟法第455 條之4 第1 項第1 款於本訊
    問程序終結前，被告撤銷協商合意或檢察官撤回協商聲請者
    ；第2 款被告協商之意思非出於自由意志者；第4 款被告所
    犯之罪非第455 條之2 第1 項所定得以聲請協商判決者；第
    6 款被告有其他較重之裁判上一罪之犯罪事實者；第7 款法
    院認應諭知免刑或免訴、不受理者情形之一，及違反同條第
    2 項「法院應於協商合意範圍內為判決；法院為協商判決所
    科之刑，以宣告緩刑或二年以下有期徒刑、拘役或罰金為限
    」之規定者外，不得上訴。
十、本件如得上訴，而如不服本件判決，得自收受判決送達之日
    起10日內，向本院提出上訴書狀（須附繕本），上訴於第二
    審法院。
中　　華　　民　　國　　96　　年　　10　　月　　25　　日
                  刑事第五庭  法　官　吳勇毅
上正本證明與原本無異。
                              書記官  陳奕珽
中　　華　　民　　國　　96　　年　　10　　月　　29　　日
附錄本案論罪科刑法條全文：
中華民國刑法第218條
（偽造盜用公印或公印文罪）
偽造公印或公印文者，處 5 年以下有期徒刑。
盜用公印或公印文足以生損害於公眾或他人者，亦同。
中華民國刑法第216條
（行使偽造變造或登載不實之文書罪）
行使第 210 條至第 215 條之文書者，依偽造、變造文書或登載
不實事項或使登載不實事項之規定處斷。
中華民國刑法第212條
（偽造變造特種文書罪）
偽造、變造護照、旅券、免許證、特許證及關於品行、能力服務
或其他相類之證書、介紹書，足以生損害於公眾或他人者，處1
年以下有期徒刑、拘役或3 百元以下罰金。
附表：
┌─────────┬─────────┬───────────┐
│持用（名義）人    │文書名稱暨其號碼  │鑑識結果              │
├─────────┼─────────┼───────────┤
│持用人：          │中華民國外僑居留證│與真版相比，正面經以紫│
│ＮＧＵＹＥＮ ＴＨ │（統一證號：JA6854│光燈檢視其螢光反應，紙│
│Ｉ  ＹＥＮ        │65號）            │張並非安全紙張；且以透│
│（即被告阮氏燕）  │                  │光檢視紙張不具浮水印；│
│                  │                  │再以側光檢視背面，上有│
│名義人：          │                  │偽造之浮水印；另核發單│
│ＮＧＵＹＥＮ ＴＨ │                  │位之記載、居留效期等資│
│Ｕ  ＹＥＮ        │                  │料均不正確，故該外僑居│
│                  │                  │留證顯係偽造。        │
└─────────┴─────────┴───────────┘
